# 同一控制下企业合并取得长期股权投资再处置少数股权

提问人：swufe120404 时间：2020-08-19 14:13:00
A公司自同一集团内购买子公司B的100%股权，股权转让价款204,079,185.57元，转让日B公司账面净资产为202,354,567.71元，则A公司账面确认长期股权投资202,354,567.71元。
之后A公司转让B公司15%股权给外部公司，收到股权转让价款 3500 万。A单体报表的账务处理为：借：银行存款3500 万 贷：长期股权投资30353185.16 贷：投资收益 4,646,814.84合并口径冲减投资收益4646814.84元， 3500 万与转让时点净资产15%的差额计入资本公积4768845.41，按净资产15%确认少数股东权益，那A公司账面长期股权投资与B公司实收资本的差如何处理？请老师指教@chenyiwei 请陈老师帮忙解答下，谢谢。

回答人：chenyiwei
A公司账面的长期股权投资是根据其在合并日取得B公司账面净资产的份额，本来就和B公司的实收资本没有对应关系。你在主帖中实际上已经将合并报表层面的处理说清楚了。A的长期股权投资成本和B的实收资本之间的差额，需恢复合并日之前的B公司留存收益，这部分留存收益在部分处置股权后继续保持100%的恢复比例，保持合并报表的前期比较数据不变。